臺灣基隆地方法院刑事判決　　　　　　　　　　　　　九十一年度簡上字第七六號
　　上　訴　人
　　即　被　告　乙○○
右列被告因殺人未遂案件，不服本院基隆簡易庭九十年度基簡字第八三五號，中華民
國九十一年五月三日第一審簡易判決（聲請案號：九十年度偵字第三００九號）提起
上訴，本院管轄之第二審合議庭判決如左：
    主  文
上訴駁回。
    事實及理由
一、本案經本院審理結果，認第一審判決以被告所為係犯傷害罪，而判處被告乙○○
    有期徒刑三月，如易科罰金以三佰元折算壹日。並應於刑之執行完畢或赦免後，
    令入相當處所，施以監護一年，其認事用法均無違誤，量刑亦屬適當，應予維持
    ，並引用第一審判決書記載之事實、證據及理由。
二、上訴人即被告乙○○上訴意旨略以：被告已與被害人甲○○協商和解，原審法官
    未等候雙方和解而逕行判決對被告不公，且判決主文諭知被告應入處所施以監護
    ，亦對被告病情不了解，被告只要按時用藥病情即可控制得宜云云。經查，被告
  自九十一年四月二十三日於原審表明願意與被害人協議和解事宜，迄至本院九十
    一年七月十五日開調查庭止，期間已逾二個月有餘，被告迄未賠償被害人甲○○
    任何損害，其表明欲與被害人和解云云，顯為拖諉之詞；又查，被告係器質性精
    神病患者，因服藥遵從性差，病情始終無法得到控制，其智力、認知功能、現實
    感、判斷力有明顯缺失，犯案當時雖有喝酒，但意識尚清楚，並無心神喪失情形
    ，但因精神疾患所導致之聽幻覺及其他症狀，可能使其判斷及對外界刺激所做出
    的反應有所偏差，推估其犯案當時之精神狀態已達精神耗弱之程度，被告有無法
    控制之精神症狀及行為異常，宜長期接受治療等情，業經檢察官囑託財團法人長
    庚紀念醫院基隆分院鑑定明確在案，有該院（九０）長庚院基字第二三六六號函
    及精神鑑定報告書一份在卷可參，被告前揭辯詞無非卸責之詞，要無可採。本件
    被告犯行明確，原審慮及被告已有多次搶奪、妨害風化、竊盜、妨害自由前科，
    且平日居家無人能照顧、監控其服藥情形及病症變化，為求被告能接受妥適之治
    療與監護，並避免其反覆進出監獄，毫無矯正實效，再度造成社會之危險，爰併
    宣告令入相當處所施以監護一年，自屬妥適，被告前開上訴意旨指摘原判決不當
    ，難認有理由，應予駁回。
三、按被告合法傳喚，無正當之理由不到庭者，得不待其陳述，逕行判決，刑事訴訟
    法第三百七十一條定有明文，本件上訴人即被告乙○○經合法傳喚無正當理由未
    到庭，爰依前開規定不待其陳述逕行判決。
據上論斷，應依刑事訴訟法第四百五十五條之一第一項、第三項、第三百七十一條、
第三百六十八條、第三百七十三條，判決如主文。
本案經檢察官李辛茹到庭執行職務。
中      華      民      國    九十一    年      九      月     十一     日
                                      臺灣基隆地方法院刑事第三庭
                                          審判長法  官  林 火 炎
                                                法  官  齊    潔
                                                法  官  何 怡 
右正本證明與原本無異。
本件判決不得上訴。
                                                書記官  湯 惠 芳
中      華      民      國    九十一    年      九      月     十三     日
